臺灣桃園地方法院刑事判決　　　　　　　　　　　　　九十一年度訴字第二一三號
　　公　訴　人　臺灣桃園地方法院檢察署檢察官
　　被　　　告　丙○○
右列被告因違反毒品危害防制條例案件，經檢察官提起公訴（九十年度偵字第一七三
０九號），本院判決如左：
    主  文
丙○○持有第二級毒品，處有期徒刑肆月，如易科罰金以參佰元折算壹日，扣案之第
二級毒品安非他命（驗餘淨重零點捌肆玖玖公克）沒收銷燬之。又被訴販賣第一級毒
品部分無罪。
    事  實
一、丙○○明知安非他命業據行政院衛生署公告列為第二級毒品管制在案，不得持有
    之，竟於九十年十月間某日，在桃園縣某不詳地點，自其年籍不詳之成年友人「
    大胖」處收受安非他命乙包（驗餘淨重零點八四九九公克）而持有之，並將之置
    放在其桃園縣桃園市○○路一一五五號十樓之十三住處內。嗣於九十年十月十日
    二十二時二十分許，丙○○因涉嫌施用第一級毒品海洛因，在桃園縣桃園市○○
    路一一五五號前遭警當場查獲，並自其身上及上開住處內扣得上開安非他命乙包
    及其所有供施用之海洛因九包（總淨重十四點七四公克）、分裝袋三包、注射針
    筒乙盒、電子秤乙台、自製研磨器乙台及電動研磨器乙台。
二、案經桃園縣警察局龜山分局報請臺灣桃園地方法院檢察署檢察官偵查起訴。
    理  由
一、訊據被告丙○○固坦承於右揭時地遭警自其身上扣得上開海洛因二包，再自上開
    桃園縣桃園市○○路一一五五號十樓之十三內扣得上開海洛因七包、安非他命乙
    包、分裝袋三包、注射針筒乙盒、電子秤乙台、自製研磨器乙台及電動研磨器乙
    台等物，惟矢口否認右揭犯行，辯稱：桃園縣桃園市○○路一一五五號十樓之十
    三係「小四」之住處，扣案之上開安非他命乙包，亦係「小四」的，並非伊所持
    有的，當天係伊向「小四」購買自其身上扣案之上開海洛因二包，「小四」才將
    上址鑰匙交予伊，讓伊自行進去拿上開海洛因二包云云。經查：被告於右揭犯行
    ，業據其本人於警訊及偵查中供稱「我被查獲的海洛因及安非他命，皆是一名住
    龍潭的『小四』男子賣給我的，我不知『小四』的年籍及住址，每次都是『小四
    』拿到我的住處前賣我的，我無法連絡『小四』，價格海洛因為每台兩（四十公
    克）十萬元，安非他命是我朋友『大胖』放在我家的，我不知道大胖的年籍及如
    何連絡，.... （見偵查卷第七頁）」、「安（非他命）和海（洛因）是我的，
    .... （見偵查卷第二十九頁）」等語明確，復有扣案之上開安非他命乙包，且
    扣案之上開安非他命乙包，經送請憲兵司令部鑑定之結果，確係含有甲基安非他
    命成份，此有該部九十一年三月十一日（９１）綱得字第０２６０９號鑑驗通知
    書乙紙，在卷可稽，足堪認定。雖被告事後於本院審理時改稱「小四」就是乙○○（六十年十一月十九日生，身分證統一編號：Ｈ00000000號，住：桃
    園縣龜山鄉○○○街三三號）其人，上開桃園縣桃園市○○路一一五五號十樓之
    十三乙址實係乙○○的住處，而非其住處，其當天係前往向乙○○購買海洛因，
    剛好在樓下遇到他，乙○○就拿鑰匙給他，叫他直接上去拿，後其拿好海洛因二
    包後，走至樓下時即遭警員埋伏查獲，再去上開乙○○住處內扣得上開安非他命
    乙包，該安非他命乙包亦非其所有云云，惟被告此部分所辯，不僅核與其本人於
    警訊及偵查中供述之情節不符，有如上述，且證人乙○○於本院審理時證稱「
    ....，我平常和我太太（即甲○○）住在一起，去年我和我太太住在春日路一一
    五五號十樓之十三乙址，此址是我們向丁○○租來的，平常是我們家人住而已，
    沒有其他人同居，我的綽號叫大頭，小四不是我的綽號，這個房子是九十年五、
    六月租的住到七、八月，後來被告跟我們租這個房子，七、八月以後我們就沒有
    住了，丁○○（即房東）不知道轉租的事，我們租及轉租的價錢都是八千元，房
    子轉租後我有再去過拿東西但沒有住過，轉租後我們就回龜山住，被告的租金是
    我太太出面去收的，租金收了一、兩次，後來被告被捉後就沒有收了，房子也還
    給丁○○了，....，被告被扣案的海洛因等都不是我的，房子轉租給被告沒有打
    契約，跟丁○○有打契約（見本院卷九十一年三月二十六日筆錄）」等語明確，
    並核與證人甲○○於偵查中及本院審理時證稱「（房子如何處理？）讓給丙○○
    住，丙○○之前曾在我父親公司上班，負責收單跑腿等工作（見偵查卷第六十六
    頁）」、「我記得最後一次收到租金是九十年九月份（見偵查卷第六十六頁）」
    、「.... 上述乙址（即桃園縣桃園市○○路一一五五號十樓之十三），我是去
    年九十年六月開始住的，約一個月後就搬走了，我當時是租的，跟丁○○租的，
    我搬走後就把房子轉租給被告，每月八千元，房租還是我在付，被告租的時候沒
    有說房子是否要一個人住，....，我在九月底到上址收房租曾見過小四這個人，
    .... （見本院卷九十一年三月十五日筆錄）」等語及證人丁○○於本院審理時
    證稱「....，桃園市○○路一一五五號十樓之十三的房子是我朋友的，是我幫他
    處理出租的，這個房子在去年有租給甲○○，當時甲○○說是要住家使用，當時
    只有甲○○一人跟我簽約，租金是由我去收，她在第二個月後租金就沒有按約繳
    ，我去收租時看過甲○○、被告及乙○○，我不知道被告為何在這房子裡面，甲○○沒有跟我提過他把房子轉租出去的事，.... （見本院卷九十一年四月十二
    日筆錄）」等語，均相符合，應堪認定。再者，上開桃園縣桃園市○○路一一五
    五號十樓之十三乙址，於右揭時地若果非係供被告本人使用者，則衡諸一般常情
    ，被告焉有可能持有上開乙址之鑰匙，並於遭警查獲時，隨即帶同警員前往上址
    內扣得上開海洛因九包及安非他命乙包等物，而上址處若果係乙○○置放及販賣
    扣案之上開海洛因九包之住處，則乙○○焉有於「販賣」上開海洛因二包予被告
    時，逕行交付上開住處鑰匙予被告，再叫其自行上樓拿取上開海洛因二包之可能
    ，且被告於警訊及偵查中亦供稱「我帶同警察至住處搜索，.... （見偵查卷第
    七頁）」、「....，警察在搜我房子時，.... （見偵查卷第二十九頁）」等語
    明確，均未曾提及上址處係「小四」其人之住處云云，是被告事後於本院審理時
    改稱上址處係「小四」其人之住處，扣案之上開安非他命乙包，亦係「小四」其
    人所有者云云，顯係事後卸責之詞，不足採信。又依被告於警訊中上開供述之詞
    ，「小四」與「大胖」間，顯係不同之二人，而扣案之上開安非他命乙包，亦係
    「大胖」其人所有等語，有如上述，惟被告竟於本院審理時改稱扣案之上開安非
    他命乙包係「小四」即乙○○其人所有，不僅業據證人乙○○於本院審理時堅決
    否認在卷，且亦核與其本人於警訊中供述之詞，相互矛盾，自亦不足採信。至於
    被告與乙○○間係屬相識之人，則乙○○在被告右揭時地遭警查獲，並經羈押在
    桃園看守所後，於九十一年三月十四日前往探視被告本人，亦屬人情之常，且經
    本院檢視被告與乙○○二人間之探視對話摘要內容「外：現在怎麼樣？你母親我
    找不到人。內：還不是一樣」等語，亦無見任何與本案犯行有關之跡證，自亦不
    足僅憑此一事實，即為認定上開扣案之海洛因九包及安非他命乙包等物，均係乙○○所有者，至為灼然。綜上所述，扣案之上開安非他命乙包，顯係「大胖」其
    人所有，而由被告所持有之物，足堪認定。被告所辯，顯均係事後卸責之詞，不
    足採信。被告犯行已臻明確，應予依法論科。
二、核被告所為，係犯毒品危害防制條例第十一條第二項之持有第二級毒品罪。爰審
    酌被告明知「大胖」所有扣案之上開安非他命乙包，係屬第二級毒品，竟仍持有
    之，並將之置放在其上開住處內，已危及社會安全、個人健康及被告犯罪後之態
    度等一切情狀，量處如主文所示之刑，並諭知易科罰金之折算標準，以資儆懲。
三、扣案之上開安非他命乙包（淨重零點八四九九公克），應依毒品危害防制條例第
    十八條第一項前段之規定，宣告沒收銷燬之。至於扣案之上開海洛因九包（總淨
    重十四點七四公克）、分裝袋三包、注射針筒乙盒、電子秤乙台、自製研磨器乙
    台及電動研磨器乙台，則均係被告所有供施用海洛因用之物（詳後述），與被告
    持有上開安非他命乙包之犯行無涉，自無庸對之一併宣告沒收，附此敘明。
四、本件公訴意旨另以：被告另基於意圖販賣海洛因以營利之犯意，於九十年九月間
    某日，在桃園縣桃園市○○路一一五五號十樓之十三租屋處，以每台兩三十七點
    五公克新台幣（下同）十萬元之價格，向年籍不詳之「小四」之成年人購入海洛
    因，並欲以一小包（含袋重二公克）五千元之代價販出後牟利，因認被告另涉有
    毒品危害防制條例第四條第一項之販賣第一級毒品罪嫌云云。按「犯罪事實應依
    證據認定之，無證據不得推定其犯罪事實」，刑事訴訟法第一百五十四條定有明
    文。訊據被告堅決否認右揭犯行。經查：公訴人認被告涉有上開犯嫌，無非以被
    告於九十年十月十日遭警查獲之自白、證人戊○○證述之詞及扣案之上開海洛因
    九包等物，為其僅有之論據。惟：被告不僅迭次於偵查中及本院審理時堅決否認
    右揭犯行在卷，而證人戊○○於警訊中證稱「我要向他（即被告）購買三千元之
    海洛因，我這次是第一次向他購買（見偵查卷第十頁）」云云，不僅已與被告於
    警訊中供稱「我九十年九月初至今共分賣戊○○三次，地點都是在桃園市○○路
    、上海路口（見偵查卷第八頁）」云云不符，且證人戊○○於本院審理時改稱「
    ....，我於九十年十月十日的筆錄內容不實在，我是在查獲當天晚上打電話給被
    告是要還他五千元，我於之前一星期在桃園春日路上跟他借五千元，我是要平常
    花費用，可是在我打電話之前被告已經先被抓了，我不知道他被抓的事，他也沒
    跟我說，我跟他約當天晚上十二點在桃園市愛買碰面，可是我睡著了，後來他被
    抓後在凌晨一、二點才打電話叫我到愛買碰面，我有去然後就被抓了，我當天去
    有帶五千元去可是沒有扣案，我當時不是約被告買毒品，小胖是丙○○，當時的
    筆錄是警察先寫好才叫我簽，我有施用海洛因可是沒有跟被告買過，我都是跟神
    哥買的，我不認識小四此人（見本院卷九十一年四月十二日筆錄）」、「我當天
    沒有要跟被告拿毒品，其他部分沒有意見，我有吸食海洛因、安非他命的習慣，
    被查獲時還有在吸食，我都是向一位陳哥的男子買的不知道他的真實姓名身高比
    被告矮二十公分左右，他年約四十一歲，警訊內容都是警員事先寫好的，警訊筆
    錄的小胖就是被告（見本院卷九十一年六月十一日筆錄）」等語，亦核與被告於
    偵查中及本院審理時供述之情節相符，並核與其本人先前於警訊中證述之情節相
    互矛盾，是僅憑被告於警訊中之自白及證人戊○○上開先後供述矛盾不一之詞，
    自仍不足為認定被告確有公訴人所提上開犯行之依據，至為顯然。再者，證人即
    查獲被告之警員羅福於本院審理時證稱「這個案件當時是我承辦，我們先抓到被
    告，當時是有人檢舉被告持有、販賣毒品，後來在民國九十年十月十日晚上十點
    二十分我們在春日路上埋伏我們看到被告要開車就上前盤查，在被告皮夾內搜到
    海洛因二包，....，在裡面搜到如移送書所載的毒品及工具，被告說安非他命不
    是他的，查獲當時戊○○一直打電話找被告，....，被告就跟蔡約好帶我們過去
    現場抓到戊○○，他不知道被告先被抓的事，我們抓到被告是直接埋伏抓到沒有
    釣魚，以前沒有查獲過被告（見本院卷九十一年五月七日筆錄）」等語綦詳，亦
    為被告於本院審理時所不否認在卷，足證被告於右揭時地戊○○打電話找他之前
    ，已先遭警查獲在案，則被告自無「賣出」扣案之上開海洛因乙包（毛重二公克
    ）予戊○○之可能，且戊○○於右揭時地若果確係欲向被告購買上開海洛因乙包
    ，則焉有未遭警員同時扣得欲購買上開海洛因乙包用之現金在案之理，是僅憑被
    告於右揭時地先遭警查獲後，再行查獲戊○○其人到案乙節，自亦不足為不利被
    告認定之憑據，至為灼然。又一般施用毒品時，為供日後攜帶施用之便，將所購
    入之海洛因予以分裝為多數小袋，亦屬施用毒品案件中所常見，自不得僅憑被告
    於右揭時地遭警查獲分裝袋三包、注射針筒乙盒、電子秤乙台、自製研磨器乙台
    及電動研磨器乙台，即為認定被告確有販賣海洛因之依據，至為顯然。此外，復
    查無其他積極事證足資證明被告確有公訴人所指上開犯行，自屬不能證明被告此
    部分之犯罪，應依刑事訴訟法第三百零一條第一項之規定，就公訴人此部分所訴
    ，諭知被告無罪之判決。另被告於右揭時地遭警查獲時，雖經扣得上開海洛因九
    包在案，惟因被告另有施用海洛因之犯行，並據公訴人於九十年十二月二十八日
    聲請本院以九十年度毒聲字第五０四０號裁定將被告送觀察、勒戒，而無繼續施
    用毒品之傾向，再經公訴人於九十一年三月二十日另以九十年度毒偵字第四０七
    四號處分不起訴在案，此有臺灣高等法院被告全國前案紀錄表乙份可佐，亦堪認
    定，則被告持有扣案之上開海洛因九包（總淨重十四點七四公克）之低度行為，
    應為其持以施用海洛因之高度行為所吸收，而為上開不起訴處分效力所及，本院
    自不得就被告此部分持有海洛因之行為另行審判，附此敘明。
據上論斷，應依刑事訴訟法第二百九十九條第一項前段、第三百零一條第一項，毒品
危害防制條例第十一條第二項、第十八條第一項前段，刑法第十一條前段、第四十一
條第一項前段，罰金罰鍰提高標準條例第二條，判決如主文。
本案經檢察官楊挺宏到庭執行職務。
中      華      民      國      九十一      年    八    月   二十三   日
                          臺灣桃園地方法院刑事第四庭
                                    法  官   林晏鵬
右正本證明與原本無異。
如不服本判決，應於判決送達後十日內向本院提出上訴狀( 應附繕本 )，上訴於
臺灣高等法院。
                                    書記官   陳青瑜
中      華      民      國      九十一      年    八    月   二十六   日
附錄法條：毒品危害防制條例第十一條
持有第一級毒品者，處三年以下有期徒刑、拘役或新臺幣五萬元以下罰金。
持有第二級毒品者，處二年以下有期徒刑、拘役或新臺幣三萬元以下罰金。
持有專供製造或施用毒品之器具者，處一年以下有期徒刑、拘役或新臺幣一萬元以下
罰金。
